【裁判字號】    97,易,1808
【裁判日期】    970724
【裁判案由】    傷害
【裁判全文】
臺灣臺北地方法院刑事判決              97年度易字第1808號
公  訴  人  臺灣臺北地方法院檢察署檢察官
被      告  乙○○
選任辯護人  邢越律師
上列被告因家庭暴力之傷害案件，經檢察官提起公訴（97年度偵
字第10849號），本院判決如下：
    主  文
乙○○傷害人之身體，處有期徒刑肆月，如易科罰金，以新臺幣
壹仟元折算壹日。
    事  實
一、乙○○與甲○○係夫妻，為家庭暴力防治法第3條第1款所定
    家庭成員，甲○○於民國96年9月28日凌晨1時許，在臺北市
    萬華區○○○路146號7樓住處，因晚歸遭其公公斥責，而與
    乙○○發生口角，乙○○逕坐在房內床上看電視對甲○○置
    之不理，甲○○用手輕拍乙○○示意欲與之溝通。惟乙○○
    竟慍怒憤而基於傷害人身體之犯意，正面抓住甲○○衣領向
    後推至牆壁，致其胸壁擦傷瘀血，並以右手毆打甲○○，其
    因以右手自衛致右前臂瘀血合併橈骨幹骨折。
二、案經甲○○訴由臺灣臺北地方法院檢察署檢察官偵查起訴。
    理  由
一、證據能力：
    家庭暴力事件驗傷診斷書（下稱驗傷診斷書），雖係被告以
    外之人於審判外之書面陳述，惟當事人就此證據於言詞辯論
    終結前並未聲明異議，且該診斷書係醫師視診告訴人甲○○
    傷勢後所出具，本院審酌該陳述作成時情況，適為本案證據
    ，依刑事訴訟法第159條之5第2項規定，洵具證據能力。
二、訊據被告乙○○固坦認：告訴人胸部瘀擦傷的確係伊抓告訴
    人衣領所致，伊有推告訴人背部撞牆壁等語【本院卷19頁背
    面、臺灣臺北地方法院檢察署97年度他字第2657號卷（下稱
    他卷）25頁】，惟矢口否認有何傷害犯行，辯稱：是告訴人
    先抓伊衣領，告訴人胸部傷勢係2人互相拉扯時，伊不小心
    碰到，告訴人手部傷勢係其出手打伊，卻打到伊右手所致云
    云。惟查：
(一)被告與告訴人因告訴人遭公公斥責晚歸而發生口角，被告嗣未
  理會告訴人，告訴人輕拍被告欲與之溝通，卻遭被告正面抓住
  其衣領向後推至牆壁，致胸壁擦傷瘀血，被告並以右手毆打告
  訴人，其以右手自衛因而右前臂瘀血合併橈骨幹骨折等情，除
  有被告上開供述，復經(1)告訴人證稱：伊於96年9月28日凌晨1
  點回至住處，遭公公責備晚歸竟未報備，伊與被告回房後因而
  吵架，伊想跟被告談，惟被告坐在床上看電視對伊置之不理，
  伊拍他想找他談，被告從床上起身，抓伊衣領把伊重重推向牆
  壁，伊胸部傷勢係被告抓伊衣領推伊撞牆壁所致，右手前臂瘀
  傷及骨折係因被告舉起右手打伊時，伊以右手去擋，就打到伊
  右手，打到後有聽見伊骨頭斷裂聲，且有劇烈疼痛而腫起各情
  屬實（他卷17頁、本院卷19頁），核與(2)檢驗日期為案發當日
  驗傷診斷書所示：胸壁擦傷瘀血、右前臂瘀血合併橈骨幹骨折
  傷勢相符。(3)衡被告自承其180公分、84公斤（他卷18頁），
  體型甚為壯碩，而告訴人所受為骨折之嚴重傷勢，若確係其出
  手毆打被告，以告訴人身材瘦弱，手力綿薄而言，其出手攻擊
  之力道當非強勁，其遭被告以手阻擋之反作用力顯不致大至反
  使告訴人右手骨折，足徵被告所辯：告訴人傷勢係其出手打伊
  ，伊以手阻擋所致云云，顯與2人身體實力明顯差距、出手力
  道強弱因而產生反作用力大小之物理原理不符，洵無足採，應
  認告訴人手部傷勢係因遭被告毆打徒手抵擋所致。
(二)被告另辯稱：是告訴人先抓伊衣領，告訴人胸部傷勢係因2人
  互相拉扯時，伊不小心碰到云云。惟被告就告訴人先抓其衣領
  一節，並未提出任何證據以供本院調查，況縱此情屬實，衡2
  人間身體實力明顯差距，被告亦可輕易甩脫告訴人，卻反扯住
  告訴人衣領推至牆壁，顯徵其有傷害故意甚明。又倘被告僅係
  不慎碰至告訴人胸部，則被告何能抓住告訴人衣領推至牆壁，
  是被告上開所辯，均係狡卸之詞，實無足採，是本案事證明確
  ，被告犯行堪以認定，應依法論科。
三、核被告所為，係犯刑法第277條第1項傷害罪。被告對其配偶
    即告訴人故意實施傷害之家庭暴力行為，而成立刑法第277
    條第1項傷害罪，係家庭暴力防治法第2條第2款所稱家庭暴
    力罪。爰審酌被告並無前科，有臺灣高等法院被告前案紀錄
    表在卷為證，素行尚可，且係大專畢業，具相當智識程度，
    不思平和理性與告訴人溝通，竟憤而施以暴力，顯徵其甚為
    衝動且己身檢束能力之低弱，又飾詞狡卸，犯後態度甚劣，
    至今仍未與告訴人和解，堪認其毫無悔意，而告訴人所受傷
    勢非輕及被告犯罪手段、生活情況等一切情狀，量處如主文
    所示之刑，並諭知易科罰金折算標準。
據上論斷，依刑事訴訟法第284條之1、第299條第1項前段，刑法
第277條第1項、第41條第1項前段，刑法施行法第1條之1第1項、
第2項前段，判決如主文。
中    華    民    國    97    年    7     月    24    日
                    臺灣臺北地方法院刑事第14庭
                              法  官  陳琪媛
以上正本證明與原本無異。
如不服本判決，應於判決送達後10日內向本院提出上訴狀（應抄
附繕本）。告訴人或被害人如對於本判決不服者，應具備理由請
求檢察官上訴，其上訴期間之計算係以檢察官收受判決正本之日
期為準。
                              書記官  陳豪達
中    華    民    國    97    年    7     月    24    日
附錄法條：
中華民國刑法第277條
傷害人之身體或健康者，處3年以下有期徒刑、拘役或1千元以下
罰金。
犯前項之罪因而致人於死者，處無期徒刑或7年以上有期徒刑；
致重傷者，處3年以上10年以下有期徒刑。


司法院資訊處製作；財團法人民間司法改革基金會備份。
